【裁判字號】    98,台上,5287
【裁判日期】    980917
【裁判案由】    違反毒品危害防制條例
【裁判全文】
最高法院刑事判決            九十八年度台上字第五二八七號
上  訴  人  甲○○
上列上訴人因違反毒品危害防制條例案件，不服台灣高等法院中
華民國九十八年六月二十六日第二審判決（九十八年度上訴字第
二三七七號，起訴案號：台灣桃園地方法院檢察署九十七年度偵
字第一五八二八號），提起上訴，本院判決如下：
    主  文
上訴駁回。
    理  由
按刑事訴訟法第三百七十七條規定，上訴於第三審法院，非以判
決違背法令為理由，不得為之。是提起第三審上訴，應以原判決
違背法令為理由，係屬法定要件。如果上訴理由書狀並未依據卷
內訴訟資料，具體指摘原判決不適用何種法則或如何適用不當，
或所指摘原判決違法情事，顯與法律規定得為第三審上訴理由之
違法情形，不相適合時，均應認其上訴為違背法律上之程式，予
以駁回。本件上訴人甲○○上訴意旨略稱：(一)、上訴人之父於民
國九十六年五月過世，遺產中之郵局存款新台幣（下同）三十餘
萬元及房屋乙棟由上訴人繼承，上訴人另多次向二姊借貸，再以
該棟房屋作價抵償，尚餘二十餘萬元屋款未取，是上訴人自有餘
裕一次購入較多毒品供自行施用，並無轉售營利意圖。(二)、依行
政院衛生署管制藥品管理局函文說明、及法務部調查局檢送之國
內主要毒品買賣平均價格表所示，上訴人購買之毒品數量、單價
，皆未逾個人施用之合理範圍。扣案之電子磅秤、分裝袋、分裝
杓，均為個人施用毒品工具，更無帳冊、通訊錄、或通訊監察紀
錄可憑，上訴人實無意圖販賣而持有第一、二級毒品之犯行等語
。
惟查本件原判決以公訴意旨略以：上訴人意圖販賣，於九十七年
七月二日，以七萬元之代價，向某真實姓名年籍不詳，綽號「幸
婷」之女子販入第一級毒品海洛因十五小包及第二級毒品甲基安
非他命十六小包，欲伺機出售以牟利。嗣於同年月四日凌晨五時
許，為警在桃園縣中壢市○○○街五十巷巷口查獲，並扣得海洛
因十五包、甲基安非他命十六包、電子磅秤一台、分裝杓九支、
分裝袋五百五十個等情，因認上訴人涉犯毒品危害防制條例第五
條第一項、第二項之意圖販賣而持有第一級、第二級毒品罪嫌。
第一審雖以上訴人遭查獲後，其施用第一、二級毒品部分經另案
判決確定，而本件無法證明上訴人有意圖販賣毒品之主觀違法要
素，其持有扣案第一、二級毒品之低度行為，已為上開施用第一
、二級毒品案件之確定判決效力所涵蓋等由，為免訴之判決。然
查：毒品保存不易，容易變質，且上訴人有多次施用毒品前科，
熟知取得毒品之管道，若為單純供己施用，並無一次購入大量毒
品之必要。本件扣案之海洛因毛重四三．八五公克，甲基安非他
命毛重計十七公克，顯超過一般正常吸食者持有之數量。且上訴
人隨身攜帶大量之已分裝毒品，暨電子磅秤、分裝杓、分裝袋外
出，其持有上開毒品是否僅為供己施用，而無伺機販售之意圖，
非無斟酌之餘地。另上訴人有無足夠之資力一次購買扣案毒品，
亦有再詳加調查之必要。檢察官提起第二審上訴，執以指摘第一
審判決不當，非無理由等情。因而撤銷第一審所為之免訴判決，
將本件發回第一審。已詳細敘明其所憑之證據及認定之理由，所
為論斷俱有卷存之證據資料可資覆按，並無違背法令情形。上訴
意旨並未依據卷內訴訟資料，具體指摘原判決不適用何種法則或
如何適用不當，僅以其有資力購入本件毒品供己施用，及其無販
賣毒品意圖等詞，漫加爭執，自非適法之第三審上訴理由。其上
訴違背法律上之程式，應予駁回。
據上論結，應依刑事訴訟法第三百九十五條前段，判決如主文。
中    華    民    國  九十八  年    九    月   十七   日
                      最高法院刑事第五庭
                          審判長法官  陳  正  庸
                                法官  林  秀  夫
                                法官  宋      祺
                                法官  陳  祐  治
                                法官  林  瑞  斌
      本件正本證明與原本無異
                                      書  記  官
中    華    民    國  九十八  年    九    月  二十二  日
                                                Ａ


司法院資訊處製作；財團法人民間司法改革基金會備份。
